【裁判字號】    99,訴,271
【裁判日期】    990211
【裁判案由】    毒品危害防制條例
【裁判全文】
臺灣板橋地方法院刑事判決               99年度訴字第271號
公  訴  人  臺灣板橋地方法院檢察署檢察官
被      告  甲○○
上列被告因毒品危害防制條例案件，經檢察官提起公訴（98年度
毒偵字第9053號），本院合議庭裁定改依簡式審判程序，判決如
下：
    主  文
甲○○施用第一級毒品，累犯，處有期徒刑捌月。
    事  實
一、甲○○前因施用毒品案件，經本院以94年度毒聲字第2265號
    裁定令入勒戒處所施以觀察、勒戒，因認無繼續施用毒品之
    傾向，於民國94年12月9 日執行完畢釋放，並經臺灣板橋地
    方法院檢察署檢察官以94年度毒偵字第6658號為不起訴處分
    。再因詐欺案件，經本院以94年度訴字第1639號判決判處有
    期徒刑4 月確定，於95年11月30日縮刑期滿執行完畢。
二、甲○○明知海洛因係屬毒品危害防制條例第2 條第2 項第1
    款所定之第一級毒品，不得持有、施用，詎仍不知悔改，於
    前述觀察勒戒執行完畢釋放後5 年內，復基於基於施用第一
    級毒品海洛因之犯意，於98年11月24日某時許，在其位於臺
    北縣板橋市○○路○ 段215 號5 樓之住處，以針筒注射之方
    式，施用毒品海洛因乙次。嗣因警前於98年10月21日21時30
    分許，持本院核發之搜索票，至其上址住處執行搜索，為警
    扣得其所有供施用毒品使用，惟與本件施用毒品行為無關之
    注射針筒1 支、夾鍊袋3 個、分裝袋4 個、提撥器1 支、電
    子磅秤1 台等物，因認甲○○涉有施用毒品犯行，經檢察署
    發布通緝，而於98年11月25日17時30分許，在臺北縣板橋市
    ○○路○ 段217 巷口前為警查獲，經徵得其同意後，採集其
    尿液送驗，檢驗結果呈嗎啡之陽性反應，而查悉上情。
三、案經臺北縣政府警察局海山分局報告臺灣板橋地方法院檢察
    署檢察官偵查起訴。
    理  由
一、被告甲○○所犯係死刑、無期徒刑、最輕本刑為3 年以上有
    期徒刑以外之罪，其於準備程序中就前揭被訴事實為有罪之
    陳述，經受命法官告知簡式審判程序之旨，並聽取其與公訴
    人之意見後，本院合議庭認為適宜由受命法官獨任進行簡式
    審判程序，爰依刑事訴訟法第273 條之1 第1 項規定，裁定
    由受命法官獨任進行簡式審判程序，合先敘明。
二、上揭事實，業據被告於審理時坦承不諱，且被告為警查獲後
    所採集之尿液，經送台灣檢驗科技股份有限公司檢驗結果，
    確呈嗎啡陽性反應，有該公司98年12月9 日濫用藥物檢驗報
    告（檢體編號：B0000000號）、尿液檢體編號及姓名對照表
    各1 紙在卷可稽。足徵被告之自白與事實相符，堪以採信。
    是本案事證明確，被告施用第一級毒品海洛因之犯行，洵堪
    認定。
三、按犯毒品危害防制條例第10條之罪，經觀察、勒戒後，認無
    繼續施用毒品之傾向，應即釋放，並為不起訴處分；認有繼
    續施用毒品之傾向者，應由檢察官聲請法院裁定令入戒治處
    所施以強制戒治，至無繼續戒治之必要，強制戒治期滿，應
    即釋放，由檢察官為不起訴處分。經觀察勒戒、強制戒治執
    行完畢釋放後，5 年內再犯第10條之罪，依93年1 月9 日修
    正施行之毒品危害防制條例第23條第2 項規定意旨，應由檢
    察官偵查起訴。經查：本件被告前因施用毒品案件，經本院
    以94年度毒聲字第2265號裁定令入勒戒處所施以觀察、勒戒
    ，因認無繼續施用毒品之傾向，於94年12月9 日執行完畢釋
    放，並經臺灣板橋地方法院檢察署檢察官以94年度毒偵字第
    6658號為不起訴處分確定等情，有臺灣高等法院被告前案紀
    錄表1 份在卷可考，詎仍不知戒絕毒癮，於觀察、勒戒執行
    完畢釋放後5 年內，再犯本件毒品危害防制條例第10條之罪
    ，依前開規定，應予依法論科。
四、論罪科刑及沒收：
  (一)查海洛因係毒品危害防制條例第2 條第2 項第1 款所稱之第
    一級毒品，不得非法持有及施用。核被告所為，係犯毒品危
    害防制條例第10條第1 項之施用第一級毒品罪。被告本次持
    有第一級毒品海洛因之低度行為，為施用海洛因之高度行為
    所吸收，不另論罪。再被告有事實欄所載之前科紀錄，於95
    年11月30日縮短刑期執行徒刑完畢乙節，有前開被告前案紀
    錄表在卷可考，其於受有期徒刑之刑執行完畢後，5 年以內
    故意再犯本件有期徒刑以上之罪，核屬累犯，爰依刑法第47
    條第1 項規定論以累犯，並加重其刑。爰審酌被告雖經觀察
    、勒戒，卻仍未能斷戒施用毒品惡習，屢犯施用毒品之罪，
    顯見其戒治意志不堅，缺乏戒絕毒癮之動機，本應從重量刑
    以收刑罰教化之效，惟念其施用毒品係對己身殘害，並未造
    成他人具體危害，且於犯後坦承犯行，態度尚稱良好等一切
    情狀，酌情量處如主文所示之刑，以示儆懲。
  (二)末以，扣案之注射針筒1 支、夾鍊袋3 個、分裝袋4 個、提
    撥器1 支及電子磅秤1 台雖均屬被告所有供施用海洛因所用
    之物，業據被告供承在卷，惟該等扣案物既均係於被告為本
    件施用毒品行為前，即於98年10月21日警方持搜索票前往其
    上址住處執行搜索時所扣得之物，顯見該等扣案物均與被告
    本件施用毒品之行為無關，爰無從宣告沒收，附此敘明。
據上論斷，應依刑事訴訟法第273 條之1 第1 項、第299 條第1
項前段，毒品危害防制條例第10條第1 項，刑法第11條前段、第
47 條第1 項，判決如主文。
本案經檢察官陳旭華到庭執行職務。
中    華    民    國    99    年     2    月    11    日
                  刑事第十庭  法  官  鄭凱文
以上正本證明與原本無異。
如不服本判決應於收受本判決後10日內向本院提出上訴書狀，並
應敘述具體理由，如未敘述上訴理由者，應於上訴期間屆滿後20
日內補提理由書狀於本院（均須按他造當事人之人數附繕本）「
切勿逕送上級法院」。
                              書記官  陳筱惠
中    華    民    國    99    年    2     月    11    日
附錄本案論罪法條：
毒品危害防制條例第10條：
施用第一級毒品者，處6 月以上5 年以下有期徒刑。
施用第二級毒品者，處3 年以下有期徒刑。

司法院資訊處製作；財團法人民間司法改革基金會備份。
